臺灣板橋地方法院刑事判決　　　　　　　 94年度訴字第139號
公　訴　人　臺灣板橋地方法院檢察署檢察官
被　　　告　甲○○
指定辯護人　本院公設辯護人丙○○
上列被告因偽造有價證券等案件，經檢察官提起公訴（93年度偵
字第13661號、93年度核退字第4554號），本院判決如下：
    主  文
甲○○意圖供行使之用，而偽造有價證券，處有期徒刑壹年陸月
。緩刑參年。如附表編號2 所示偽造之支票壹紙沒收。
    事  實
一、甲○○基於意圖為自己不法之所有之概括犯意，於民國93年
    3 月4 日凌晨0 時許藉由值班機會，在其所任職，由其表嫂
    乙○○經營，位於臺北縣樹林市○○路190 之1 號之「凱美
    行」內，先自未上鎖之辦公室抽屜內竊取乙○○所有，付款
    人「中興商業銀行樹林分行」，票號CSB0000000號之空白支
    票1 紙得手後，復基於供行使之用之概括意圖，在附表編號
    1 所示支票之金額欄填寫新台幣（下同）50,000元，並擅自
    從同一抽屜內取得「凱美行」之印鑑章而蓋用在上開支票之
    發票人簽章欄，惟因蓋章時不慎將印章持反，遂將上開未完
    成偽造行為之支票撕毀後，自辦公室窗口丟棄至工廠旁水溝
    內。復承前為自己不法所有之犯意，在上開抽屜內再次竊取
    乙○○所有，付款人「中興商業銀行樹林分行」，票號CSB0
    000000號之空白支票1 紙得手後，復承前供行使之用之意圖
    ，在附表編號2 所示支票之金額欄填寫50,000元，並將前開
    已取得「凱美行」之印鑑章蓋用在上開支票之發票人簽章欄
    ，並自同一抽屜內取出「乙○○」之私人印章，蓋用在上開
    支票「凱美行」印文之旁，表示為工廠負責人開票之意思，
    嗣後又將前開支票攜回基隆家中，而在家裡填寫發票日期為
    93年5 月9 日，而偽造完成如附表編號2 所示支票1 紙。嗣
    於93年4 月26日下午3 時30分許，在基隆市七堵區○○○路
    57巷口將如附表編號2 所示偽造之支票交予游旭堂支付積欠
    債務而行使，以延緩債務催討，足以生損害於「凱美行」、
    乙○○、游旭堂。繼於93年4 月30日上午9 時許，不知情之
    蘇玉敏自游旭堂處受讓上述偽造之支票後，持該紙支票前往
    「中興銀行樹林分行」提示請求付款，詎該紙支票業經乙○
    ○掛失止付因此不獲兌現，乃為警循線查悉上情。
二、案經臺北縣政府警察局樹林分局報告臺灣板橋地方法院檢察
    署檢察官偵查起訴。
    理  由
一、訊據被告甲○○對於右揭犯罪事實供認不諱，核與證人乙○
    ○、游旭堂、蘇玉敏於警詢、偵查中指訴情節相符，並有支
    票、掛失止付票據提示人資料查報表、票據掛失止付通知書
    、遺失票據申請書等影本各1 紙附卷可稽。是本件事證明確
    ，被告犯行堪以認定，應予依法論科。
二、核被告甲○○所為，係犯刑法第320 條之竊盜罪、第201 條
    第1 項之偽造之有價證券罪。其先後二次所犯竊盜罪及偽造
    有價證券未遂罪、偽造有價證券既遂罪間，時間均緊接，各
    所犯構成要件相同，顯係基於概括犯意為之，應分別論以連
    續竊盜罪及連續偽造有價證券既遂罪，依刑法第56條加重其
    刑。被告盜蓋「凱美行」、「乙○○」之印文，為其偽造有
    價證券之部分行為，應為偽造之高度行為所吸收，不另論罪
    。且其行使偽造有價證券之行為，本亦當然含有詐欺性質，
    其詐欺行為不另論罪，公訴人認被告另涉犯詐欺得利罪，而
    與上開偽造有價證券罪間，有牽連犯之裁判上一罪關係，尚
    有誤會，併此敘明。又被告持偽造支票向游旭堂清償借款之
    行使行為，為偽造之高度行為所吸收，亦不復另論。被告竊
    取乙○○之支票後，自行填載偽造支票，所犯竊盜罪及偽造
    有價證券罪間，有方法結果之牽連關係，應從一重之偽造有
    價證券罪處斷。另衡諸被告係為急於應付債權人，以暫緩債
    務催討，便宜行事而誤觸刑法犯罪，情輕法重，堪予憫恕，
    雖科以法定最低度之刑，猶嫌過重，爰依刑法第59條規定減
    輕其刑。爰審酌被告素行、犯罪之動機、目的、對被害人所
    造成之危害、已與被害人達成和解及犯罪後之態度等一切情
    狀，量處如主文所示之刑，以資懲儆。又被告前未曾受有期
    徒刑以上刑之宣告，有臺灣高等法院被告全國前案紀錄表在
    卷可憑，其經此教訓後，應知所警惕，信無再犯之虞，本院
    因認所宣告之刑以暫不執行為適當，併諭知緩刑3 年，以勵
    自新。如附表編號2 所示偽造之支票1 紙（含其上偽造之「
    凱美行」、「乙○○」印文二枚），依刑法第205 條、第
    219 條之規定，併予宣告沒收。另如附表編號1 所示之支票
    ，因已遭被告撕毀丟棄，顯已滅失，爰不予以宣告沒收。
據上論斷，應依刑事訴訟法第299 條第一項前段，刑法第56條、
第201 條第1 項、第320 條、第55條、第59條、第74條第1 款、
第205 條、第219 條，罰金罰鍰提高標準條例第1 條前段，判決
如主文。
本案經檢察官徐名駒到庭執行職務
中　　華　　民　　國　　94　　年　　4 　　月　 29　　日
                  刑事第十八庭  審判長法　官  連育群
                                      法  官  朱嘉川
                                      法  官  邱育佩
以上正本證明與原本無異。
如不服本判決應於送達後10日內向本院提出上訴狀。
                                      書記官　林貴卿
中　　華　　民　　國　　94　　年　　4 　　月　　29　　日
附錄本案論罪科刑法條全文：
刑法第201條第2項：
行使偽造之公債票、公司股票或其他有價證券，或意圖供行使之
用，而收集或交付於人者，處 1 年以上 7 年以下有期徒刑，得
併科3,000元以下罰金。
附表：
┌──┬────┬────┬────┬────┬─────┬───┬───┐
│編號│票據種類│票據號碼│票據金額│發票日期│付款銀行、│發票人│ 備註 │
│    │        │        │        │        │帳號、戶名│      │      │
├──┼────┼────┼────┼────┼─────┼───┼───┤
│ 一 │  支票  │CSB10228│新台幣（│ 未填寫 │中興商業銀│凱美行│其上偽│
│    │        │71      │下同）50│        │行樹林分行│      │蓋「凱│
│    │        │        │000元   │        │、0000000 │      │美行」│
│    │        │        │        │        │、凱美行  │      │印文  │
├──┼────┼────┼────┼────┼─────┼───┼───┤
│ 二 │  支票  │CSB10228│50000元 │93年5月9│中興商業銀│凱美行│其上偽│
│    │        │72      │        │日      │行樹林分行│      │蓋「凱│
│    │        │        │        │        │、0000000 │      │美行」│
│    │        │        │        │        │、凱美行  │      │、「陳│
│    │        │        │        │        │          │      │淑真」│
│    │        │        │        │        │          │      │印文  │
└──┴────┴────┴────┴────┴─────┴───┴───┘
